【裁判字號】    96,訴,1064
【裁判日期】    970125
【裁判案由】    毒品危害防制條例
【裁判全文】
臺灣臺北地方法院刑事判決              96年度訴字第1064號
公  訴  人  臺灣臺北地方法院檢察署檢察官
被      告  甲○○
上列被告因違反毒品危害防制條例案件，經檢察官提起公訴（九
十六年度毒偵字第一八二九號），被告於本院準備程序中就被訴
事實為有罪之陳述，經告知簡式審判程序之旨，並聽取公訴人及
被告之意見後，本院合議庭認為適宜由受命法官獨任進行簡式審
判程序而裁定改由受命法官獨任進行簡式審判程序審理，判決如
下：
    主  文
甲○○施用第一級毒品，累犯，處有期徒刑壹年貳月，扣案之第
一級毒品海洛因貳拾壹小包（均不含包裝袋，合計淨重肆點捌肆
公克）沒收銷燬之，包裝上開第一級毒品海洛因之包裝袋貳拾壹
個（總重伍點貳陸公克）、分裝袋捌拾肆個、磅秤貳個均沒收之
。又施用第二級毒品，累犯，處有期徒刑玖月。應執行有期徒刑
壹年捌月，扣案之第一級毒品海洛因貳拾壹小包（均不含包裝袋
，合計淨重肆點捌肆公克）沒收銷燬之，包裝上開第一級毒品海
洛因之包裝袋貳拾壹個（總重伍點貳陸公克）、分裝袋捌拾肆個
、磅秤貳個均沒收之。
    事  實
一、甲○○有竊盜前科，於民國九十二年五月間，因犯偽造文書
    罪，經本院以九十二年度簡字第一三九六號簡易判決判處拘
    役二十日、緩刑四年確定，嗣經本院以九十二年度撤緩字第
    八三號裁定撤銷該緩刑之宣告。於九十二年十月間，因犯施
    用第一級毒品海洛因、第二級毒品安非他命罪，經本院以九
    十二年度訴字第八一五號判決各判處有期徒刑九月、五月，
    並定應執行刑有期徒刑一年確定；於九十二年十月間，又因
    犯持有第一級毒品海洛因罪，經臺灣板橋地方法院以九十二
    年度簡字第三○○四號簡易判決判處有期徒刑二月確定，再
    與前開施用第一級毒品、第二級毒品罪所判處之刑期經臺灣
    板橋地方法院以九十三年度聲字第九八號裁定定應執行刑有
    期徒刑一年二月確定；於九十二年十一月間，復因犯偽造文
    書罪，經臺灣板橋地方法院以九十二年度簡字第三三二三號
    簡易判決判處有期徒刑三月確定，並與前開施用第一級毒品
    、第二級毒品、持有第一級毒品案件經臺灣板橋地方法院以
    九十三年度聲字第四九四號裁定定應執行刑有期徒刑一年六
    月確定，於九十四年二月二日因縮短刑期假釋出監，並接續
    執行前開未執行之拘役二十日，於九十四年二月二十一日拘
    役縮刑期滿，於同年月二十二日拘役執行完畢出監，上開假
    釋之宣告期滿未經撤銷假釋，其未執行之刑以已執行論而執
    行完畢（縮刑期滿日期為九十四年四月二十日）。於九十六
    年四月間，復因犯施用第一級毒品海洛因、第二級毒品甲基
    安非他命罪，經本院以九十六年度訴字第四二一號判決各判
    處有期徒刑一年、八月，並定應執行刑有期徒刑一年六月確
    定，再經本院以九十六年度聲減字第二一五六號裁定各減刑
    為有期徒刑六月、四月，應執行有期徒刑九月確定（尚未執
    行）。
二、甲○○前因施用第二級毒品安非他命案件，經臺灣臺北地方
    法院檢察署檢察官聲請本院以九十年度毒聲字第五八五號裁
    定送勒戒處所觀察、勒戒後，因無繼續施用毒品之傾向，於
    九十年三月二十二日釋放出所，再由臺灣臺北地方法院檢察
    署檢察官於九十年三月二十三日以九十年度毒偵字第六五九
    號為不起訴處分確定。又因施用第二級毒品安非他命案件，
    經臺灣板橋地方法院檢察署檢察官聲請臺灣板橋地方法院以
    九十一年度毒聲字第三五七八號裁定送勒戒處所觀察、勒戒
    後，認無繼續施用毒品之傾向，於九十一年十一月十九日釋
    放出所，臺灣板橋地方法院檢察署檢察官並於同日以九十一
    年度毒偵字第三七九六號為不起訴處分確定。再因施用第一
    級毒品海洛因、第二級毒品安非他命案件，經臺灣臺北地方
    法院檢察署檢察官聲請本院以九十二年度毒聲字第九五○號
    裁定甲○○令入戒治處所施以強制戒治一年，經臺灣臺北地
    方法院檢察署檢察官將之送臺灣臺北監獄附設戒治所執行強
    制戒治後，因毒品危害防制條例修正而於九十三年一月九日
    出所，該次施用第一級毒品海洛因、第二級毒品安非他命案
    件，同時經本院以九十二年度訴字第八一五號判決各判處有
    期徒刑九月、五月，並定應執行刑有期徒刑一年確定。再與
    前開持有第一級毒品海洛因及偽造文書案件經臺灣板橋地方
    法院以九十三年度聲字第四九四號裁定定應執行刑有期徒刑
    一年六月確定，於九十四年二月二日因縮短刑期假釋出監，
    上開假釋之宣告期滿未經撤銷假釋，其未執行之刑以已執行
    論而執行完畢（縮刑期滿日期為九十四年四月二十日）。於
    九十六年四月間，復因犯施用第一級毒品海洛因、第二級毒
    品甲基安非他命罪，經本院以九十六年度訴字第四二一號判
    決各判處有期徒刑一年、八月，並定應執行刑有期徒刑一年
    六月確定，再經本院以九十六年度聲減字第二一五六號裁定
    各減刑為有期徒刑六月、四月，應執行有期徒刑九月確定（
    尚未執行）。
三、甲○○不知悔改，分別基於施用第一級毒品海洛因及第二級
    毒品安非他命之犯意，於九十六年五月三十一日二十一時許
    ，在臺北市○○區○○路二段九十六巷一○○號五樓住處，
    施用第一級毒品海洛因及第二級毒品安非他命各一次。嗣於
    九十六年六月一日二十一時三十五分許，經警徵得甲○○及
    該處屋主陳力德之同意後在上開處所執行搜索，而扣得甲○
    ○所有之第一級毒品海洛因二十一小包（合計淨重四點八四
    公克）、供甲○○施用第一級毒品海洛因所用之分裝袋八十
    四個、磅秤二個及非其所有之吸食器一組。
四、案經臺北市政府警察局文山第二分局報請臺灣臺北地方法院
    檢察署檢察官偵查起訴後，因甲○○於本院準備程序中就被
    訴事實為有罪之陳述，本院合議庭認為適宜由受命法官獨任
    進行簡式審判程序而裁定改由受命法官獨任進行簡式審判程
    序審理。
    理  由
一、上開事實，業據被告甲○○自白不諱，而其於九十六年六月
    一日為警查獲後所採集之尿液經警送臺灣尖端先進生技醫藥
    股份有限公司以初步檢驗－酵素免疫分析法（ＥＩＡ）及確
    認檢驗－氣相層析質譜儀（ＧＣ／ＭＳ）檢驗後呈安非他命
    類、鴉片類陽性反應，有臺灣尖端先進生技醫藥股份有限公
    司九十六年六月十五日濫用藥物檢驗報告一份在卷可查。再
    被告於九十六年六月一日為警查獲時所扣得之物品二十一包
    經送法務部調查局以化學呈色法、氣相層析質譜儀分析法檢
    驗後，確含有第一級毒品海洛因成分，此有法務部調查局九
    十六年六月二十七日調科壹字第○九六二三○五三一八○號
    鑑定書在卷可按，復有臺北市政府警察局文山第二分局查獲
    涉嫌毒品危害防制條例案毒品初步鑑驗報告單附卷可稽。此
    外，復有扣案之第一級毒品海洛因二十一小包（合計淨重四
    點八四公克）、磅秤二個、分裝袋八十四個可佐及該等扣案
    物品之照片列印資料在卷可查，是被告之任意性自白顯與事
    實相符。查被告因犯施用毒品之違反毒品危害防制條例案件
    而有如事實欄二所載之觀察勒戒、強制戒治及論罪科刑等情
    ，有本院九十年度毒聲字第五八五號刑事裁定、臺灣臺北地
    方法院檢察署檢察官九十年度毒偵字第六五九號不起訴處分
    書、臺灣板橋地方法院檢察署檢察官九十一年度毒偵字第三
    七九六號不起訴處分書、本院九十二年度毒聲字第九五○號
    刑事裁定、本院九十二年度訴字第八一五號刑事判決、九十
    六年度訴字第四二一號刑事判決、臺灣高等法院被告前案紀
    錄表、施用毒品案件紀錄表等在卷可參，綜上，本案事證明
    確，被告犯行堪以認定，應予依法論科。
二、查海洛因為毒品危害防制條例第二條第二項第一款所稱之第
    一級毒品；安非他命則屬毒品危害防制條例第二條第二項第
    二款所稱之第二級毒品。核被告所為，係犯毒品危害防制條
    例第十條第一項之施用第一級毒品罪及同條第二項之施用第
    二級毒品罪。其持有第一級毒品海洛因、第二級毒品安非他
    命之低度行為分別為施用第一級毒品海洛因、第二級毒品安
    非他命之高度行為所吸收，不另論罪。所犯上開二罪，犯意
    各別，罪名有異，應予分論併罰。查被告於九十二年五月間
    ，因犯偽造文書罪，經本院以九十二年度簡字第一三九六號
    簡易判決判處拘役二十日、緩刑四年確定，嗣經本院以九十
    二年度撤緩字第八三號裁定撤銷該緩刑之宣告。於九十二年
    十月間，因犯施用第一級毒品海洛因、第二級毒品安非他命
    罪，經本院以九十二年度訴字第八一五號判決各判處有期徒
    刑九月、五月，並定應執行刑有期徒刑一年確定；於九十二
    年十月間，又因犯持有第一級毒品海洛因罪，經臺灣板橋地
    方法院以九十二年度簡字第三○○四號簡易判決判處有期徒
    刑二月確定，再與前開施用第一級毒品、第二級毒品罪所判
    處之刑期經臺灣板橋地方法院以九十三年度聲字第九八號裁
    定定應執行刑有期徒刑一年二月確定；於九十二年十一月間
    ，復因犯偽造文書罪，經臺灣板橋地方法院以九十二年度簡
    字第三三二三號簡易判決判處有期徒刑三月確定，並與前開
    施用第一級毒品、第二級毒品、持有第一級毒品案件經臺灣
    板橋地方法院以九十三年度聲字第四九四號裁定定應執行刑
    有期徒刑一年六月確定，於九十四年二月二日因縮短刑期假
    釋出監，並接續執行前開未執行之拘役二十日，於九十四年
    二月二十一日拘役縮刑期滿，於同年月二十二日拘役執行完
    畢出監，上開假釋之宣告期滿未經撤銷假釋，其未執行之刑
    以已執行論而執行完畢（縮刑期滿日期為九十四年四月二十
    日），有臺灣高等法院被告前案紀錄表在卷可按，是被告受
    前開徒刑執行完畢後，五年以內故意再犯本案有期徒刑以上
    之罪，為累犯，應依刑法第四十七條第一項之規定，加重其
    刑。爰審酌被告前經觀察勒戒、強制戒治之矯治處遇及多次
    科處刑罰甚或執行完畢後，猶為本案之施用第一級毒品海洛
    因、第二級毒品安非他命之行為，然其所為主要係戕害自身
    ，並未直接積極損害他人之利益，犯罪之動機、目的、手段
    、生活狀況、智識程度暨犯罪後坦承犯行之態度等一切情狀
    ，各量處如主文所示之刑，並定其應執行之刑，以示懲儆。
三、扣案之第一級毒品海洛因二十一小包（合計淨重四點八四公
    克），應依毒品危害防制條例第十八條第一項前段之規定，
    不問屬於犯人與否，宣告沒收銷燬之。又包裝上開第一級毒
    品海洛因之包裝袋二十一個，有防止第一級毒品海洛因裸露
    、逸出及潮濕之功用，並便於攜帶，為供被告施用第一級毒
    品海洛因所用之物，且與前開第一級毒品海洛因並無不可析
    離之關係，復為被告所有，業據被告供承在卷（見本院九十
    七年一月十四日審判筆錄），爰依刑法第三十八條第一項第
    二款規定沒收之。再扣案之分裝袋八十四個及磅秤二個，均
    為被告分裝以便於攜帶及施用毒品所用之物，亦為被告所有
    ，此業據被告供承在卷（見本院九十七年一月十四日審判筆
    錄），爰依刑法第三十八條第一項第二款之規定，宣告沒收
    之。另扣案之吸食器一組，被告否認為其所有，復無證據證
    明為被告所有，且非屬違禁物，是依法顯無從宣告沒收，附
    此敘明。
據上論斷，應依刑事訴訟法第二百七十三條之一第一項、第二百
九十九條第一項前段，毒品危害防制條例第十條第一項、第二項
、第十八條第一項前段，刑法第十一條前段、第四十七條第一項
、第五十一條第五款、第三十八條第一項第二款，判決如主文。
本案經檢察官蔡立文到庭執行職務
中    華    民    國    97    年    1     月    25    日
                  刑事第九庭  法  官  黃紹紘
以上正本證明與原本無異。
如不服本判決，應於判決送達後十日內向本院提出上訴狀（應抄
附繕本）。告訴人或被害人如對於本判決不服者，應具備理由請
求檢察官上訴，其上訴期間之計算係以檢察官收受判決正本之日
期為準。
                              書記官  陳靜君
中    華    民    國    97    年    2     月    4     日
附錄本案論罪科刑所犯法條全文
毒品危害防制條例第十條
施用第一級毒品者，處六月以上五年以下有期徒刑。
施用第二級毒品者，處三年以下有期徒刑。


司法院資訊處製作；財團法人民間司法改革基金會備份。
